ro-RO: Funcția de joc cu apă pentru jucăriile de baie: Artă pentru baie (creion/vopsea/spumă); Baloane; Cu schimbare de culoare; Plutitor; Turnare/Scoatere cu cupa; Pompare/Circulare a apei; Rotire/Angrenare cu apă; Stropire/Pulverizare; Lumină submersibilă; Altele
fr: Fonction de jeu dans l’eau du jouet de bain: Art pour le bain (crayon/peinture/mousse); Bulles; Changement de couleur; Flottant; À verser/à puiser; Pompage/circulation d’eau; Rotation/eau entraînée par engrenages; Giclage/vaporisation; Lumineux submersible; Autre
sk-SK: Funkcia vodnej hry s hračkou do kúpeľa: Umenie do kúpeľa (pastelka/farba/pena); Bubliny; Meniace farbu; Plávajúce; Nalievanie/naberanie; Čerpanie/cirkulácia vody; Otáčanie/poháňané vodou; Striekanie/rozprašovanie; Ponorné svietiace; Iné
da: Badelegetøjets funktion til vandleg: Badekunst (farvekridt/maling/skum); Bobler; Farveskift; Flydende; Hælde/øse; Pumpe-/cirkulerende vand; Roterende/tandhjulsdrevet vand; Sprøjte/spray; Nedsænkeligt lys; Andet
lt-LT: Vonios žaislo vandens žaidimų funkcija: Vonios menas (kreidelės / dažai / putos); Burbulai; Keičiantis spalvą; Plūduriuojanti; Pilamas / semiamas vanduo; Pumpuojamas / cirkuliuojantis vanduo; Besisukantis / krumpliaračiais varomas vanduo; Purškiamas vanduo; Panardinami šviečiantys elementai; Kita
hu: Fürdőjáték vízijáték-funkciója: Fürdőművészet (kréta/festék/hab); Buborékok; Színváltó; Lebegő; Öntés/merítés; Vízszivattyúzás/keringtetés; Forgó/fogaskerekes vízjáték; Spriccelés/permetezés; Víz alatti világító; Egyéb
sl-SI: Funkcije igranja kopalne igrače: Ustvarjanje v kadi (voščenke/barve/pena); Mehurčki; Spreminjanje barve; Plavajoče; Nalivanje/zajemanje; Črpanje/kroženje vode; Vrtenje/voda z zobniškim pogonom; Brizganje/pršenje; Potopna osvetlitev; Drugo
th: ฟังก์ชันการเล่นน้ำสำหรับของเล่นอาบน้ำ: ศิลปะในห้องน้ำ (สีเทียน/สีน้ำ/โฟม); ฟองสบู่; เปลี่ยนสี; ลอยน้ำ; เท/ตัก; ปั๊ม/หมุนเวียนน้ำ; หมุน/ขับเคลื่อนด้วยเฟือง; ฉีด/พ่นน้ำ; เรืองแสงใต้น้ำ; อื่นๆ
ja: お風呂のおもちゃ、水遊びFunctions: バスアート (クレヨン/絵の具/泡); 泡; 色が変わる; 水に浮く; 注ぐ/すくう; ポンプ/循環機能; 回転/ギア駆動; 水鉄砲/スプレー; 水中ライトアップ; その他
pt-BR: Função de brincar com água do brinquedo de banho: Arte no banho (giz/tinta/espuma); Bolhas; Muda de cor; Flutuante; Despejar/pegar; Bombear/circular água; Giratório/água acionada por engrenagem; Esguicho/pulverização; Luminoso submersível; Outras
ru: Функция игры с водой у игрушки для ванны: Рисование в ванной (мелки/краска/пена); Пузыри; Изменяющий цвет; Плавающий; Наливание/зачерпывание; Откачка/циркуляция воды; Вращение воды / зубчатая передача; Брызгание/распыление; Погружной с подсветкой; Другое
pt-PT: Função do brinquedo de banho para brincar na água: Arte de banho (giz/tinta/espuma); Bolas de sabão; Muda de cor; Flutuante; Verter/apanhar; Água bombeada/em circulação; Água em rotação/acionada por engrenagem; Esguicho/pulverização; Iluminação submersível; Outro
el: Λειτουργία παιχνιδιού μπάνιου με νερό: Τέχνες μπάνιου (κηρομπογιά/μπογιά/αφρός); Φούσκες; Που αλλάζει χρώμα; Που επιπλέει; Αδειάσματος/συλλογής; Άντλησης/κυκλοφορίας νερού; Περιστροφικό/με γρανάζια νερού; Εκτόξευσης/ψεκασμού; Υποβρύχιο φωτιζόμενο; Άλλο
sv: Badleksakens vattenleksfunktioner: Badkonst (krita/färg/skum); Bubblor; Färgskiftande; Flytande; Hälla/ösa; Pumpande/cirkulerande vatten; Snurrande/kugghjulsdrivet vatten; Sprutande/sprayande; Nedsänkbar belysning; Övrigt
hr-HR: Funkcija igre s vodom igračke za kadu: Umjetnost u kadi (bojica/boja/pjena); Mjehurići; Mijenja boju; Pluta; Izlijevanje/grabljenje; Pumpanje / cirkulacija vode; Vrtnja / voda na zupčanik; Štrcanje/prskanje; Podvodno svjetljenje; Ostalo
zh-CN: 洗澡玩具戏水功能: 洗澡艺术（蜡笔/颜料/泡沫）; 泡泡; 变色; 漂浮; 倾倒/舀水; 抽水/循环水; 旋转/齿轮驱动水; 喷射/喷洒; 潜水发光; 其他
en: Bath toy water play function: Bath art (crayon/paint/foam); Bubbles; Color-changing; Floating; Pouring/scooping; Pumping/circulating water; Spinning/gear-driven water; Squirting/spraying; Submersible light-up; Other
bg-BG: Функция за игра с вода при играчки за баня: Рисуване в банята (пастел/боя/пяна); Балончета; Променящ цвета; Плаващ; Изливане/загребване; Изпомпване/циркулация на водата; Въртящи се елементи/задвижвани от водата; Пръскане; Потопяем светещ; Друго
fi: Kylpylelun leikkitoiminnot: Kylpytaide (liitu/maali/vaahto); Kuplat; Väriä vaihtava; Kelluva; Kaataminen/kauhominen; Veden pumppaaminen/kierrättäminen; Pyörivä / hammasratasvetoinen vesi; Ruiskuttava/suihkuttava; Upotettava valo; Muu
ko: 목욕 장난감 물놀이 기능: 목욕 미술(크레용/물감/거품); 비눗방울; 색상 변화; 플로팅; 붓기/뜨기; 물 펌프/순환; 물 회전/기어 구동; 물총/분사; 수중 조명; 기타
zh-TW: 洗澡玩具水上遊玩功能: 沐浴藝術 (蠟筆/顏料/泡泡); 泡泡; 變色; 漂浮; 倒水/舀水; 抽水/循環水; 旋轉/齒輪驅動水流; 噴水; 潛水發光; 其他
it: Giocattolo da bagno per giochi d'acqua Functions: Arte da bagno (pastelli/pittura/schiuma); Bolle; Cangiante; Galleggiante; Versamento/raccolta; Pompaggio/circolazione dell’acqua; Acqua rotante/a ingranaggi; Schizzi/spruzzi; Illuminazione sommergibile; Altro
tr: Banyo oyuncağı suyla oyun işlevi: Banyo sanatı (boya kalemi/boya/köpük); Köpükler; Renk değiştiren; Yüzen; Dökme/kepçeyle alma; Su pompalama/dolaşımı; Dönen/dişli tahrikli su; Fışkırtma/püskürtme; Su altında yanan ışıklı; Diğer
de: Funktionen des Badespielzeugs: Badekunst (Stifte/Farbe/Schaum); Seifenblasen; Farbwechselnd; Schwimmend; Gießen/Schöpfen; Pumpendes/zirkulierendes Wasser; Drehendes/zahnradgetriebenes Wasser; Spritzend/Sprühend; Untertauchbar, leuchtend; Sonstige
pl: Funkcja wodnej zabawy zabawki kąpielowej: Sztuka w kąpieli (kredka/farba/pianka); Bańki; Zmieniające kolor; Unoszące się na wodzie; Nalewanie/nabieranie; Pompowanie/cyrkulacja wody; Kołowrotki/trybiki napędzane wodą; Pryskanie/rozpylanie; Świecące pod wodą; Inne
vi: Chức năng chơi với nước của đồ chơi tắm: Nghệ thuật trong bồn tắm (bút sáp/sơn/bọt); Bong bóng; Đổi màu; Nổi; Đổ/múc nước; Bơm/tuần hoàn nước; Chong chóng/bánh răng chạy bằng nước; Phun/xịt nước; Phát sáng dưới nước; Khác
nl: Badspeelgoed waterspeelfunctie: Badkunst (krijt/verf/schuim); Bellen; Kleurveranderend; Drijvend; Gieten/scheppen; Pompend/circulerend water; Draaiend/tandwielaangedreven water; Spuiten/sproeien; Onderdompelbaar met licht; Overig
nb: Funksjonsfor badeleke med vannlek: Badekunst (stifter/maling/skum); Bobler; Fargeendrende; Flytende; Helling/øsing; Pumping/sirkulering av vann; Spinnende/tannhjulsdrevet; Sprutende/sprayende; Nedsenkbar med lys; Annet
cs: Funkce vodní hry hračky do vany: Tvoření ve vaně (pastelka/barva/pěna); Bubliny; Změna barvy; Plovoucí; Lévání/nabírání; Čerpání/cirkulace vody; Otáčení / poháněné vodou; Stříkání/rozprašování; Ponorné svítící; Jiné
es: Función para jugar con agua del juguete de baño: Arte de baño (crayón/pintura/espuma); Burbujas; Cambio de color; Flotante; Verter/recoger; Bombeo/circulación de agua; Agua giratoria/impulsada por engranajes; Chorro/pulverización; Luz sumergible; Otro